【裁判字號】    89,易,4
【裁判日期】    890517
【裁判案由】    侵占
【裁判全文】
臺灣士林地方法院刑事判決                              八十九年度易字第四號
    公  訴  人  臺灣士林地方法院檢察署檢察官
    被      告  甲○○
右列被告因侵占案件，經檢察官提起公訴（八十八年度偵字第一０七九六號），本院
判決如左：
    主  文
甲○○意圖為自己不法之所有，而侵占自己持有他人之物，處拘役參拾日，緩刑貳年
。
    事  實
一、甲○○於民國八十八年六月二十日，在台北市○○路一六四巷十五號，向美良交
    通有限公司（下稱美良公司）承租車牌號碼Ｃ二—七九二號之營業小客車一部，
    約定租金為每日新台幣（下同）八百元，每五日繳交租金一次。詎甲○○竟意圖
    為自己不法之所有，於八十八年六月二十日租得該車使用後，即拒不繳納租金，
    亦不歸還該車，將之侵占入己，嗣至八十八年十一月三十日，因美良公司委託尋
    車之人於板橋國姓街尋獲該車而卸下該車車牌，甲○○於翌日始將該車開回台北
    市○○路及長春路口，並將車鑰匙及寫有「老闆過幾天與你聯絡」之字條置於美
    良公司之信箱，惟經美良公司多方催討未果，始悉上情。
二、案經美良公司訴請台灣士林地方法院檢察署檢察官偵查起訴。
    理  由
一、訊據被告甲○○固坦承有於八十八年六月二十日向美良公司租車，並積欠租金未
    還之事實，惟矢口否認有何侵占犯行，辯稱：其並無侵占之意，因沒錢交租金故
    不敢與美良公司聯絡，其於八、九月份有聯絡延期還租金，其並未收到存證信函
    云云。惟查：右揭事實業據告訴代理人曾順涼指訴綦詳，依曾順涼所述：「車子
    我委託我朋友（專門找車的人）八十八年十一月三十日在板橋國姓街看到，他卸
    下車牌通知我，但我在溪頭，翌日回來已找不到車子，八十八年十二月一日被告
    把車開到長春路口，後我自己發現該車，車子停在那裡，被告寫一紙條及車鑰匙
    丟在我家信箱內，後就沒再與我聯絡」「我沒接到電話，八十八年十一月八日以
    存證信函通知被告還車」等語，則告訴代理人並未接到被告請求緩期清償之電話
    ，被告所辯曾聯絡延期還租金云云，應無足採。且被告雖稱未收到存證信函，然
    其於租車之時已與告訴人約明每五日交一次車租，卻於租車後未繳納任何租金，
    亦未出面解決欠租問題，係因車牌遭卸下始於翌日將車鑰匙交還告訴人，並因本
    院通緝到案始出面清償欠租，再其於八十八年六月十六日即已離家，有受理查詢
    人口案件登記表及查詢人口作業—個別查詢報表各一件在卷可參，然於八十八年
    六月二十日租車時其在租約上猶填寫台北縣汐止市之戶籍地址，益證被告確有侵
    占該車之不法所有意圖。此外，復有告訴人與被告所訂租賃契約書、汽車新領牌
    照登記書及被告手寫之字條各一紙在卷可稽，被告犯行洵堪認定，應予依法論科
    。
二、核被告所為，係犯刑法第三百三十五條第一項之侵占罪。爰審酌被告犯罪之動機
    、目的、手段、所生危害，並犯後已與告訴人達成和解，業據告訴代理人陳述在
    卷等一切情狀，量處如主文所示之刑。又被告前未曾受有期徒刑以上刑之宣告，
    此有台灣高等法院檢察署刑案紀錄簡覆表一件在卷可按，其因一時貪欲圖便，短
    於思慮，致觸犯本案犯行，經此起訴審判後，當能知所警惕，信無再犯之虞，本
    院認前開對其宣告之刑，以暫不執行為適當，爰宣告緩刑貳年，以啟自新。
據上論斷，應依刑事訴訟法第二百九十九條第一項前段、刑法第三百三十五條第一項
、第七十四條第一款，罰金罰鍰提高標準條例第一條前段，判決如主文。
本案經檢察官李學玨到庭執行職務。
中    華    民    國      八十九      年    五        月    十    七    日
                              臺灣士林地方法院刑事第四庭
                                  法  官
附錄本案論罪科刑法條全文：
刑法第三百三十五條第一項：
意圖為自己或第三人不法之所有，而侵占自己持有他人之物者，處五年以下有期徒刑
、拘役或科或併科一千元以下罰金。


司法院資訊處製作；財團法人民間司法改革基金會備份。
